# 子公司投资母公司如何合并抵消

提问人：飞翔 2013 时间：2013-04-08 09:37:21
请教版主，甲公司持股乙公司51%，能够控制乙公司 。现在乙公司将一厂房经评估后投资到甲公司，评估增值计入乙公司账上营业外收入。现在需要编制甲公司的合并报表，乙公司对甲公司的长期股权投资是否也需要抵消？同时账面上的营业外收入和房屋 的增值是不是也会抵消？

回答人：chenyiwei
类似问题在本版面上有过很多讨论。就你说的案例而言，合并报表层面的处理要点是： 1 、子公司所持母公司股份在合并报表层面列报为“库存股”（一般应按成本列报，但鉴于本案例是子公司把非货币性资产投到母公司，因此按照新增的母公司股本和资本公积金额列报为库存股） 2 、该项非货币资产的评估增值及对应的折旧、摊销等应当抵销。 即，抵销分录可以表述为： 借：库存股 贷：长期股权投资 借：营业外收入（对营业外收入的抵消影响须分配给少数股权） 贷：固定资产 借：累计折旧 贷：年初未分配利润／管理费用等

提问人：arsjb 时间：2013-04-10 13:00:16
回复 chenyiwei 的帖子
版主我记得您曾经的回复是在新准则下相互交叉持股只能用交互分配法吗?

回答人：chenyiwei
这是子公司持有母公司的股份，不是子公司之间的互相持股，可以直接剔除。

提问人：arsjb 时间：2013-04-11 16:14:01
回复 chenyiwei 的帖子
母公司的股份，不是子公司之间的互相持股，可以直接剔除,除此之外需用用交互分配法,这样的处理方式我从哪里来找到这方面的依据?

回答人：chenyiwei
这应该是实务中的总结，虽然准则中没有明确规定，但这种做法是符合实体理论的基本原则的。

提问人：arsjb 时间：2013-04-11 22:45:17
请教在合并时子公司对母公司的投资收益不应当计算了，只能按成本法核算？

回答人：chenyiwei
是的。子公司持有母公司的股份相当于库存股，库存股不应享有收益。

提问人：呼叫帮助 时间：2013-06-30 10:15:35
陈版主对子交叉持股，能否这样理解： 1 、对于母子公司相互持股，母公司对子公司以库存股法，子公司对母公司用交互分配法？
2 、子公司对子公司相互持股均采用交互分配法？

回答人：chenyiwei
目前的会计准则对“交互分配法”和“库存股法”都没有专门定义过。但从一般的专业文章对此问题的一般理解看，你的说法有一定的道理。

提问人：呼叫帮助 时间：2013-07-01 06:22:02
回复 chenyiwei 的帖子
您上面提到，母、子公司交叉持股采用库存股法，不用交互分配法，这是实务中的总结，虽然准则中没有明确规定，但这种做法是符合实体理论的基本原则的，我是这样理解的您看是否准确？
若母子公司交叉持股则采用交互分配法时，存在利润额重复确认，所以在合并报表时就应需要对重复确认的部分予以抵销，而采用库存股，库存股不主计算享有收益，这样可以消除重复因素。

回答人：chenyiwei
可以这样理解。